【裁判字號】    99,聲,290
【裁判日期】    990907
【裁判案由】    停止執行
【裁判全文】
臺灣臺北地方法院民事裁定               99年度聲字第290號
聲  請  人  乙○○
相  對  人  甲○○
代  理  人  丙○○
上列當事人間聲請停止停止執行事件，本院裁定如下：
    主  文
聲請人供擔保新臺幣壹拾萬肆仟元後，本院九十八年度司執字第
九七四六三號清償債務執行事件之強制執行程序，於本院九十九
年度訴字第三四○三號債務人異議之訴民事事件判決確定前，應
暫予停止。
    理  由
一、本件聲請意旨略以：
  (一)訴外人黃皇銘前於民國91年10月22日邀同聲請人擔任連帶保
    證人，向相對人購買車牌號碼6D-905號之營業小客車乙部（
    下稱系爭車輛），約定買賣價金為新臺幣（下同）52萬元，
    並委由相對人向訴外人聯邦商業銀行股份有限公司（下稱聯
    邦銀行）辦理貸款以支付系爭車輛之買賣價款，而聲請人與
    黃皇銘並共同簽發面額52萬元、利息按週年利率百分之20計
    算之本票乙紙（下稱系爭本票）予聯邦銀行，以擔保前開借
    款。
  (二)後相對人於94年間竟持系爭本票向臺灣士林地方法院（下稱
    士院）聲請裁定准予強制執行，經士院以94年度票字第1165
    號核發本票裁定及確定證明；相對人並持前開本票裁定及確
    定證明向本院聲請強制執行聲請人與黃皇銘之財產，因聲請
    人及黃皇銘無可供執行之財產，本院遂於99年4 月30日核發
    北院隆99司執天字第11596 號債權憑證（下稱系爭債權憑證
    ）。另訴外人中國信託商業銀行股份有限公司（下稱中信銀
    ）主張聲請人積欠借款3萬8823元，及自94年7月30日起至清
    償日止，按週年利率百分之18.25 之利息及違約金，以士院
    98年度執字第33794 號債權憑證，向本院聲請強制執行聲請
    人對訴外人天下保全股份有限公司（下稱天下保全公司）之
    薪資債權（下稱系爭薪資債權），經本院以98年度司執字第
    97463 號清償債務之強制執行程序（下稱系爭執行事件）受
    理在案（聲請人後對中信銀清償完畢，中信銀已撤回此部分
    之執行）。
  (三)詎相對人竟持系爭債權憑證向本院聲請參與系爭執行事件之
    受償分配，經本院准許併入受理；然系爭本票係聲請人與黃
    皇銘共同開立予聯邦銀行，相對人非系爭本票之權利人，況
    黃皇銘自91年11月18日起至93年8 月18日止，業已償還系爭
    車輛之貸款28萬9440元予聯邦銀行，相對人亦將系爭車輛取
    回出賣受償22萬元，顯見相對人對聲請人並無52萬元之債權
    存在，如相對人因參與系爭執行事件之分配而受償，勢難回
    復原狀，將造成聲請人重大之損害。為此，聲請人業依強制
    執行法第14條第2 項之規定，就系爭執行事件提起債務人異
    議之訴，併聲請停止系爭執行程序。
二、按有回復原狀之聲請或提起再審或異議之訴，或對於和解為
    繼續審判之請求，或提起宣告調解無效之訴，撤銷調解之訴
    ，或對於許可強制執行之裁定提起抗告時，法院因必要情形
    或依聲請定相當並確實之擔保，得為停止強制執行之裁定，
    強制執行法第18條第2 項定有明文。又法院依強制執行法第
    18條第2 項定擔保金額而准許停止強制執行之裁定者，該項
    擔保係備供債權人因停止執行所受損害之賠償，其數額應依
    標的物停止執行後，債權人未能即時受償或利用該標的物所
    受之損害額，或其因另供擔保強制執行所受之損害額定之，
    非以標的物之價值或其債權額為依據，最高法院91年度台抗
    字第429號裁判意旨可參。
三、經查，聲請人主張其與相對人間關於系爭本票之債權是否存
    在尚有爭議等情，業經聲請人提出聯邦銀行活期儲蓄存款存
    摺為證，並經本院核閱本院99年度訴字第3403號債務人異議
    之訴、98年度司執字第97463號、99年度司執字第39506號案
    卷屬實。從而，揆諸上開法文之規定，聲請人聲請於上開債
    務人異議之訴事件判決確定前，提供擔保請准裁定停止系爭
    執行程序，應屬有據。
四、本院爰審酌聲請人提起前揭債務人異議之訴，致相對人無從
    自系爭薪資債權受償52萬元，則本件聲請人所提債務人異議
    之訴所得產生之利益以52萬元計算，未逾150 萬元，為不得
    上訴第三審之案件，故參考各級法院辦案期限實施要點規定
    ，第一、二審通常程序審判案件之辦案期限分別為1年4個月
    、2 年，共計3年4個月，加上裁判送達、上訴、分案等期間
    ，則兩造間本案訴訟審理之期限約需4 年，爰以此為預估聲
    請人提起債務人異議之訴獲准停止就系爭薪資債權部分之執
    行，因而致相對人執行延宕之期間，堪認為相對人本可即時
    受償，但因系爭薪資債權經聲請停止執行獲准而未能即時受
    償所受之損害。基此，在系爭薪資債權業經本院98年度司執
    字第97463 號核發移轉命令之情狀下，以上開52萬元之法定
    遲延利息即10萬4000元（計算式：52萬元法定週年利率百
    分之54年＝10萬4000元），作為相對人因聲請人提起債務
    人異議之訴，經本院裁定停止系爭薪資債權部分之強制執行
    程序致未能即時受償之損害額。
五、依強制執行法第18條第2項，裁定如主文。
中    華    民    國    99    年    9    月     7     日
                  民事第二庭  審判長法  官  張松鈞
                                    法  官  林玲玉
                                    法  官  羅郁婷
以上正本係照原本作成。
如不服本裁定應於送達後10日內向本院提出抗告狀，並繳納抗告
費新臺幣1,000元。
中    華    民    國    99    年    9     月    13    日
                                    書記官  楊婷雅

司法院資訊處製作；財團法人民間司法改革基金會備份。
